【裁判字號】    97,訴,2270
【裁判日期】    970630
【裁判案由】    毒品危害防制條例
【裁判全文】
臺灣板橋地方法院刑事判決              97年度訴字第2270號
公  訴  人  臺灣板橋地方法院檢察署檢察官
被      告  甲○○
                    （現另案於臺灣臺北監獄執行）
上列被告因毒品危害防制條例案件，經檢察官提起公訴（97年度
毒偵字第2552號），本院依簡式審判程序判決如下：
    主  文
甲○○施用第一級毒品，累犯，處有期徒刑壹年。扣案海洛因壹
包驗餘毛重零點壹捌公克沒收銷燬之；上開海洛因之外包裝袋壹
只及注射針筒壹支均沒收。
    事  實
一、甲○○前因施用毒品案件，經本院以90年度毒聲字第4398號
    裁定送觀察、勒戒後，認有繼續施用毒品之傾向，再經本院
    以91年度毒聲字第3562號裁定令入戒治處所施以強制戒治，
    嗣因戒治成效良好，而經本院以92年度毒聲字第1885裁定停
    止戒治，所餘戒治期間付保護管束，遂於民國92年7 月16日
    停止戒治出所。惟甲○○旋因違反保護管束情節重大而經本
    院以92年度毒聲字第2854號裁定停止戒治，本應入所執行殘
    餘戒治處分，惟因毒品危害防制條例於93年1 月9 日修正施
    行而未再接續執行此戒治處分。其此次施用毒品之犯行，則
    經本院以92年度訴字第474 號刑事判決判處有期徒刑八月確
    定。其又因施用第一級、第二級毒品、贓物案件，先後經本
    院以93年度訴字第437 號、93年度易字第1359號刑事判決分
    別判處有期徒刑十月、六月、五月確定，並經本院以94年度
    聲字第2839號裁定應執行刑為有期徒刑一年七月確定。另因
    偽造文書案件，經本院以93年度簡字第5766號刑事簡易判決
    判處有期徒刑四月確定。上開案件接續執行後，於95年3 月
    24日縮刑假釋出監併交付保護管束，嗣於95年7 月15日保護
    管束期滿未經撤銷假釋，視為執行完畢。
二、詎甲○○仍不知悔改，於上開有期徒刑執行完畢後五年內，
    復基於施用第一級毒品海洛因（下稱海洛因）及第二級毒品
    甲基安非他命（下稱安非他命）之犯意，於96年12月17日上
    午6 時許，在其位於臺北縣新莊市○○街134 之4 號5 樓住
    處，以將海洛因及甲基安非他命粉末摻水稀釋後，再以針筒
    注入體內之方式，同時非法施用海洛因及甲基安非他命一次
    。嗣於同日中午12時30分許，在警在桃園縣龜山鄉○○路與
    寶石街口查獲，並扣得海洛因一包（驗餘毛重0.18公克）、
    注射針筒一支等物。
三、案經桃園縣政府警察局龜山分局報請臺灣桃園地方法院檢察
    署檢察官呈請臺灣高等法院檢察署檢察長令轉臺灣板橋地方
    法院檢察署檢察官偵查起訴。
    理  由
一、本件被告甲○○所犯係死刑、無期徒刑、最輕本刑為三年以
    上有期徒刑以外之罪，其於準備程序中就被訴事實為有罪之
    陳述，經法官告知簡式審判程序之旨，並聽取公訴人及被告
    之意見後，本院業已於97年6 月20日依刑事訴訟法第273 條
    之1 第1 項之規定，合議裁定由受命法官獨任進行簡式審判
    程序，合先敘明。
二、前揭事實業據被告甲○○於警詢、偵查及本院審理中均供承
    不諱，而其於上開時、地為警查獲後，經警採集尿液送臺灣
    檢驗科技股份有限公司以EIA 酵素免疫分析法初步檢驗及以
    GC/MS 氣相層析質譜儀法確認檢驗結果，確呈鴉片類（嗎啡
    ）及甲基安非他命類陽性反應乙節，亦有該公司97年1 月14
    日編號CH/2008/10016 號濫用藥物檢驗報告、真實姓名與編
    號對照表各一份附卷可稽，並有毒品海洛因一包（鑑餘毛重
    0.18公克）、施用毒品之器具注射針筒一支等物扣案可資佐
    證。上開扣案疑似海洛因之白粉一包，經送前揭公司鑑定結
    果，亦確實含有海洛因成分等情，復有該公司97年1 月15日
    編號CH/2008/10112 號濫用藥物檢驗報告一份在卷可按，被
    告之自白既有上開證據足資補強，應堪信為真實。據此，本
    案事證明確，被告犯行堪以認定。
三、又被告前因施用毒品案件，經本院以90年度毒聲字第4398號
    裁定送觀察、勒戒後，認有繼續施用毒品之傾向，再經本院
    以91年度毒聲字第3562號裁定令入戒治處所施以強制戒治，
    嗣因戒治成效良好，而經本院以92年度毒聲字第1885裁定停
    止戒治，所餘戒治期間付保護管束，遂於92年7 月16日停止
    戒治出所。惟其旋因違反保護管束情節重大而經本院以92年
    度毒聲字第2854號裁定停止戒治，本應入所執行殘餘戒治處
    分，惟因毒品危害防制條例於93年1 月9 日修正施行而未再
    接續執行此戒治處分等情，有臺灣高等法院被告前案紀錄表
    一份在卷可參，其再犯本件施用第一級、第二級毒品之罪，
    係於強制戒治執行完畢後五年內再犯該條例第10條第1 項、
    第2 項之罪，依毒品危害防制條例第23條第2 項規定，應逕
    予論罪科刑。
四、論罪科刑部分：
(一)按海洛因、甲基安非他命分別為毒品危害防制條例第2 條第
    2 項第1 款、第2 款所定之第一級、第二級毒品，故核被告
    所為，係犯上開條例第10條第1 項之施用第一級毒品罪及同
    條第2 項之施用第二級毒品罪。被告為施用第一級毒品海洛
    因、第二級毒品甲基安非他命而持有之行為，均為其施用之
    高度行為所吸收而不另論罪。其以一行為同時施用海洛因及
    甲基安非他命，為想像競合犯，應依刑法第55條規定從一重
    依施用第一級毒品罪處斷。
(二)被告前因施用毒品案件，經本院以92年度訴字第474 號刑事
    判決判處有期徒刑八月確定。又因施用第一級、第二級毒品
    、贓物案件，先後經本院以93年度訴字第437 號、93年度易
    字第1359號刑事判決分別判處有期徒刑十月、六月、五月確
    定，並經本院以94年度聲字第2839號裁定應執行刑為有期徒
    刑一年七月確定。另因偽造文書案件，經本院以93年度簡字
    第5766號刑事簡易判決判處有期徒刑四月確定。上開案件接
    續執行後，於95年3 月24日縮刑假釋出監併交付保護管束，
    嗣於95年7 月15日保護管束期滿未經撤銷假釋，視為執行完
    畢乙節，有上開被告前案紀錄表一份在卷可按，其受有期徒
    刑執行完畢後五年內，故意再犯本件有期徒刑以上之罪，為
    累犯，應依刑法第47條第1 項之規定加重其刑。
(三)本院爰審酌被告前已有因施用毒品經強制戒治及論罪科刑之
    紀錄，業如前述，竟仍再犯本件施用毒品之犯行，顯見其悔
    意不深，遠離毒品之意志薄弱，惟其施用毒品係自戕行為，
    對他人法益尚無具體危害，及其施用毒品之動機、犯罪後坦
    承犯行之態度等一切情狀，量處如主文所示之刑，以示懲儆
    。
(四)扣案海洛因一包（驗餘毛重0.18公克）係第一級毒品，不論
    屬於犯人與否，均應依毒品危害防制條例第18條第1 項前段
    規定沒收銷燬之。又上開海洛因之外包裝袋一只有防制毒品
    裸露、潮濕、便於攜帶之功能，與扣案注射針筒一支均係被
    告所有供為本件施用毒品犯行所用之物，業據其供承在卷，
    爰併依刑法第38條第1 項第2 款之規定併予宣告沒收之。
據上論斷，應依刑事訴訟法第273 條之1 第1 項、第299 條第1
項前段，毒品危害防制條例第10條第1 項、第2 項、第18條第1
項前段，刑法第11條前段、第55條、第47條第1 項、第38條第1
項第2 款，判決如主文。
本案經檢察官吳宗光到庭執行職務。
中    華    民    國    97    年    6     月    30    日
                  刑事第十七庭  法  官 張紹省
以上正本證明與原本無異。
如不服本判決應於送達後十日內向本院提出上訴狀。
                                書記官 周雅玲
中    華    民    國    97    年    7     月    1     日
附錄本案論罪科刑法條全文：
毒品危害防制條例第10條
施用第一級毒品者，處六月以上五年以下有期徒刑。
施用第二級毒品者，處三年以下有期徒刑。


司法院資訊處製作；財團法人民間司法改革基金會備份。
